【裁判字號】    89,中交簡上,150
【裁判日期】    890822
【裁判案由】    公共危險
【裁判全文】
台灣台中地方法院刑事判決                    八十九年度中交簡上字第一五號
    上  訴  人
    即  被  告  丙○○
右列上訴人因公共危險案件，不服台灣台中地方法院八十九年度中交簡字第一八四號
中華民國八十九年四月十二日第一審判決（聲請簡易判決處刑書案號：台灣台中地方
法院檢察署八十九年度偵字第三七五０號），提起上訴，本院判決如左：
    主    文
上訴駁回。
    事    實
一、丙○○於民國八十九年二月二十七日下午某時許，在台中市安和國中前，與友人
    共飲「九尾台」草葯酒，飲酒量超過本身對於酒類酒精成分容忍程度，已達不能
    安全駕駛動力交通工具，仍駕駛所有農用耕田機械動力車在道路上行駛，於同日
    下午四時二十分許，途經台中市○○○路一百五十號前，因體內酒精揮發產生麻
    醉作用，注意力明顯降低，連續擦撞甲○○所有車牌號碼ＮＪ－０七一八號、及
    乙○○所有車牌號碼ＱＰ－六九一三號停放於路邊之自小客車，丙○○隨即駕駛
    上開農用耕田機械動力車返回其台中市西屯區○○○街十巷十一號住處。嗣經甲
    ○○報警，於同日下午四時三十分許，在其前開住處，為警查獲，嗣丙○○經警
    帶回派出所使用酒精測試器測試結果，其體內血液中酒精濃度高達一．一七mg/l
    。
二、案經台中市警察局第四分局移送台灣台中地方法院檢察署檢察官偵查起訴。
    理    由
一、訊據上訴人即被告丙○○對於右揭事實，固不否認，惟辯稱：我只有喝半杯，酒
    精成分就一點一七實在想不到，我肇事後到家中還有五百公尺，為何這中途均未
    肇事云云。經查，
  (一)上訴人經警於右揭時地查獲後，經警觀察結果，上訴人有「酒精測試或訊問過程
    有語無倫次、含糊不清或意識模糊，注意力無法集中；查獲後，嫌疑人走路東倒
    西歪，顯無從為正常操控駕；命作走直線測試或平衡動作，嫌疑人腳步不穩或手
    、腳顫抖顥無法平衡。」等現象，此有刑法第一百八十五條之三查獲後測試、觀
    察職務報告一紙在卷可稽。嗣經警命上訴人為同心圓繪圖測試，即用筆在兩個同
    心圓之間的環狀帶內，另畫一個圓，上訴人亦無法予以完整之繪圖，而不合格，
    此亦有該測試圖一紙在卷可查。足徵上訴人當時飲用酒類後，其身體生理協調平
    衡及自控性，均明顯降低，上訴人辯稱其肇事後到家中還有五百公尺，為何這中
    途均未肇事云云，自非可採。亦足見原審並非僅以被告坦承飲酒及酒精濃度測試
    遽認上訴人不能安全駕駛。
  (二)再上訴人於右揭時地為警查獲前確有與友人飲用「九尾台」草葯酒之情，亦據上
    訴人坦承在卷，而其經酒精測試器測試結果，其血液中酒精濃度高達一‧一七mg
    /l，評定為不合格一節，亦有被告不否認之酒精測試值一紙在卷可按。
  (三)而右揭事實，並核與被害人甲○○、乙○○指訴情節相符，且經證人林明河證述
    無訛，復有照片六幀附卷可稽。
  (四)綜上，足認上訴人即被告服用酒類，不能安全駕駛農用耕田機械動力車而駕駛。
    事證明確，上訴人即被告右揭犯行，洵堪認定。
二、核被告所為，係犯刑法第一百八十五條之三公共危險罪。爰審酌被告並無不良素
    行，竟無視政府一再宣導之禁止酒後駕車，飲用酒類後，仍恣意駕駛車輛於道路
    行駛，所為非但足以影響社會大眾人、車及生命、身體之安全，更足以導致無辜
    家庭，面臨家庭成員折損，引發家庭社會問題，惟念其犯後於警、偵訊坦承犯行
    ，態度良好，且業已賠償被害人所受之損害等一切情狀，因認原審適用刑法第一
    八十五條之三、第四十一條，罰金罰鍰提高準標條例第二條，判處被告拘役五十
    日，並諭知如易科罰金，以三百元折算一日，認事用法及量刑，均無不合。被告
    上訴意旨，指摘原判決量刑過重，請求撤銷改判，諭知較輕刑度，為無理由，應
    予駁回。
據上論斷，應依刑事訴訟法第四百五十五條之一第一項、第三項、第三百六十八條，
判決如主文。
本案經檢察官丁○○到庭執行職務。
中      華      民      國    八十九    年      八      月    二十二    日
                                  台灣台中地方法院刑事第四庭
                                    審判長法  官  蕭  志  鋒
                                          法  官  陳  學  德
                                          法  官  顏  世  傑
右正本證明與原本無異。
不得上訴。
                                          書記官
中      華      民      國    八十九    年      八      月    二十四    日


司法院資訊處製作；財團法人民間司法改革基金會備份。
